【裁判字號】    98,交聲,2637
【裁判日期】    981231
【裁判案由】    聲明異議
【裁判全文】
臺灣高雄地方法院交通事件裁定        98年度交聲字第2637號
原處分機關  高雄市政府交通局
異  議  人
即受處分人  甲○○
上列受處分人因聲明異議案件，對於高雄市政府交通局98年9 月
18日所為之處分（原處分：高市交裁第裁32-BC0000000號），聲
明異議，本院裁定如下：
    主  文
異議駁回。
    理  由
一、原處分意旨略以：受處分人即異議人甲○○（下稱受處分人
    ）駕駛車號ZCA-611 號輕型機車，於民國98年8 月18日14時
    07分許，行經高雄市○○路與和平路之有燈光號誌管制路口
    闖紅燈，經該路口自動照相裝置拍照，而由高雄市政府警察
    局交通警察大隊依法製單舉發，原處分機關乃依道路交通管
    理處罰條例第53條第1 項之規定，裁處罰鍰新臺幣（下同）
    1,800元，並依同條例第63條記違規點數3 點等語。
二、聲明異議意旨略以：伊固於上開時地騎機車行經該處，然機
    車後方有大型車，因懼遭大型車撞及，且該路口車多無法闖
    紅燈，又舉發照片顯示機車是停在一心路之待轉處，足見並
    未闖紅燈，是本件裁決處分，顯有錯誤，爰狀請撤銷原處分
    等語。
三、按汽車駕駛人，行經有燈光號誌管制之交岔路口闖紅燈者，
    處新臺幣1,800 元以上5,400 元以下罰鍰。汽車駕駛人有下
    列各款所列條款之一者，除依原條款處罰鍰外，並予記點：
    三、有第43條、第53條或第54條情形之一者，各記違規點數
    3 點，道路交通管理處罰條例第53條第1 項、第63條第1 項
    第3 款分別定有明文
四、經查：
(一)、本件受處分人於上開時間，駕駛車號ZCA-611 號輕型機車，
    行經高雄市○○路與和平路之有燈光號誌管制路口闖紅燈之
    事實，有設置於該路口之照相系統之舉發採證照片2 張可證
    ，堪認屬實。
(二)、受處分人雖辯稱：因懼遭大型車撞及，或當時車多，已停在
    停等區，並非闖紅燈云云。惟依卷附之舉發採證照片及其上
    所附相關測量資料顯示：受處分人駕駛車號ZCA-611 號輕型
    機車，確在上開路口，於98年8 月18日14時07分59秒，即其
    所在車道紅燈亮起6.1 秒，闖紅燈超越停止線且行駛在停止
    線與行人穿越道間，隨於紅燈亮起7.6 秒，繼續向前行駛並
    已超越行人穿越道，斯時，受處分人之車速為時速16公里，
    並非靜止狀態，且受處分人駕駛機車後方並無大型車輛等情
    ，有上開舉發採證照片2 幀、高雄市政府警察局交通警察大
    隊98年9 月14日高市警交三字第0980028692號函在卷足參，
    受處分人上開辯解，與客觀之採照舉發照片不符，並非實在
    ，而難採信。
五、綜上，原處分機關以受處分人確有闖紅燈違規，依道路交通
    管理處罰條例第53條第1 項，裁處受處分人罰鍰1,800 元，
    並依同條例第63條第1 項第3 款規定，記違規點數3 點，揆
    諸上開規定及說明，於法並無不合，亦未逾法定裁量權範圍
    。受處分人指摘原處分違誤，求為撤銷，為無理由，應予駁
    回。
據上論斷，依道路交通管理處罰條例第87條第2 項，道路交通案
件處理辦法第19條，裁定如主文。
中    華    民    國    98    年    12    月    31    日
                     交通法庭  法  官  陳億芳
以上正本證明與原本無異。
如不服本裁定，應於收受送達後5 日內向本院提出抗告狀。
中    華    民    國    98    年    12    月    31    日
                               書記官  林靜慧

司法院資訊處製作；財團法人民間司法改革基金會備份。
